# 陈版请进-递延收入：递延所得税的调整

提问人：中介小兵 时间：2015-05-13 17:13:27
陈版您好，
想问下您如下两个问题：
1 ，目前客户是一家从事游戏运营的公司，由于游戏充值后，按照道具的消耗进度确认了递延收入，同时与之对应确认了递延成本.想问下您：对于本期确认的递延收入和递延成本是否需要考虑递延所得税，递延收入和递延成本是否可以净额确认在“递延所得税资产”科目中列示。
另外：由于公司享受“两免三减半”的优惠政策， 2013 年~2014年免税，我们未考虑相应递延收入对应部分的“递延所得税“. 在 2015 年,我们是否只需要针对本期确认的“递延收入、成本“部分按照12.5%考虑”递延所得税“即可.
2 ，集团公司的香港子公司（以美元作为本位币记账）在 2014 年将一笔美金转换为人民币作为定期存款，在 2014 年我们按按照美金转人民币当天的汇率以及 2014 年 12 月 31 日的汇率对该笔人民币定期存款做了汇率调整（借：银行存款 贷：财务费用-汇兑收益），但现在在 2015 年 3 月 31 日，该笔审计调整很困惑我，不知道该如下处理，我想了下面两个方案具体如下：
a,在本期，将上一期的财务费用做跨期调整，即 借：财务费用-汇兑收益 贷：未分配利润 然后用（ 2015 年 3 月 31 日期末人民币/期末汇率-2015年 1 月 1 日期初人民币/期初汇率)同时调整银行存款和汇兑损益
b,在本期，用（ 2015 年 3 月 31 日期末人民币/期末汇率-2014年转换当天的人民币/2014年转换当天的汇率）同时调整 银行存款，未分配利润（上一期的汇兑损益），差额倒挤入财务费用-汇兑损益.
上述两种方案，哪一种才是正确的呢，麻烦陈老师指点，非常感谢~~

回答人：chenyiwei
1 、建议核对所得税法中对收入、成本的确认时点有无明确规定？如果会计上以道具耗用作为收入确认标志，而税法上以充值作为收入确认标志，则会导致预收账款等报表项目存在可抵扣暂时性差异，可在满足递延所得税确认的一般条件的基础上确认递延所得税资产。 如确认递延所得税的，则应根据当前可获得的信息合理估计暂时性差异的预计转回时间（即充值到收入确认之间通常的时间间隔），据此合理估计转回时的适用税率。
2 、我理解应分段计算，即分别确定归属于 2014 年度损益和 2015 年一季度损益的调整金额。